# 一般纳税人收到税务局个税手续费返还

提问人：guaiguaixiong 时间：2020-05-26 15:53:28
作为一般纳税人，收到税务局返还的个税手续费返还 10600 元，账务处理是否应该如下
1 、收到时
借：银行存款 10600
贷：其他收益 10000
应交税费-6%无票增值税 600
2 、发放时
借：其他业务成本 10000
贷： 银行存款 10000
这样处理是否符合相关规定？

回答人：chenyiwei
收到手续费时计入其他收益（是否需缴纳增值税，可能各地规定不同，请以本地税务机关的执行口径为准）。
如果发放给财务办税人员的，则需通过应付职工薪酬核算，即：借：管理费用——工资，贷：应付职工薪酬——工资；贷：应付职工薪酬——工资，贷：银行存款等。

提问人：guaiguaixiong 时间：2020-05-27 10:18:20
陈老师 如果实际业务过程中 我把个税手续费返还的钱发给办税人员 肯定是不扣个税的
如果是当做加班费发给一般财务人员呢 是不是得放在工资薪金里扣税了呀？
另外如果我不走职工薪酬 放在其他业务成本里可以吗？
对于所得税来讲的话是不是没有区别

回答人：chenyiwei
“把个税手续费返还的钱发给办税人员 肯定是不扣个税的”只是一种约定俗成的惯例，没有明确规定。发放给员工的部分（不论是否为办税的财务人员）都要通过应付职工薪酬核算，且利润表上是计入管理费用。

提问人：XYZH_hylee 时间：2020-06-14 11:33:09
我遇到一家单位将返还的钱全部发放给财务（并非办税员），发放时冲销了收钱时的处理，使得这项业务对报表影响数为0.

回答人：chenyiwei
这种情况是不允许的。不符合《财政部 国家税务总局 中国人民银行关于进一步加强代扣代收代征税款手续费管理的通知》（财行[2019]11号）的核算要求规定。